【裁判字號】    97,非抗,7
【裁判日期】    970529
【裁判案由】    酌定會面交往方式及期間等
【裁判全文】
臺灣高等法院高雄分院民事裁定           97年度非抗字第7號
抗  告  人  乙○○
抗告人兼
法定代理人  丙○○
相  對  人  甲○○
上列當事人間因酌定會面交往方式及期間等事件，對於民國97年
4 月17日臺灣屏東地方法院96年度家抗字第19號所為裁定提起抗
告，本院裁定如下：
    主  文
抗告駁回。
抗告程序費用由抗告人負擔。
    理  由
一本件再抗告意旨略以：原法院代行法律審法院認定其再抗告內
  容是否符合涉及之法律見解具有原則上之重要性，乃不符最高
  法院92年度台上字第320 號判決及93年度台抗字第843 號裁定
  意旨。又原法院所定相對人得與抗告人乙○○會面交往方式及
  期間，未審酌乙○○之利益，乃有違民法第1055條第3 項之規
  範意旨，所涉及之法律見解顯然違背法律規定，且抗告理由具
  有原則上之重要性，原法院不許可抗告之裁定，顯然於法不合
  ，爰求為廢棄原裁定等語。
二按對於抗告法院以抗告無理由而駁回其抗告之裁定再為抗告，
  僅得以其適用法規顯有錯誤為理由，並經原法院之許可者為限
  。且原法院之許可，以原裁定所涉及之法律見解具有原則上之
  重要性者為限。又原法院認為不應許可者，應以裁定駁回其抗
  告，非訟事件法第45條第3 、4 、5 項、民事訴訟法第436 條
  之3 第3 項分別定有明文。而所謂原則上之重要性，係指該再
  抗告事件所涉及之法律問題意義重大而有加以闡釋之必要者而
  言（最高法院93年台抗字第843 號裁定參照）。又所謂適用法
  規顯有錯誤，乃指確定判決所適用之規定，顯然不合於法律規
  定，或與司法院現尚有效及大法官會議之解釋，或最高法院現
  尚有效之判例顯有違反，或消極不適用法規，顯然影響裁判者
  而言，並不包括判決理由矛盾、理由不備、取捨證據及認定事
  實錯誤之情形在內（最高法院92年台上字第320 號判例參照）
  。
三經查：本件原法院係依屏東縣政府委託財團法人臺灣兒童暨家
  庭扶助基金會屏東分事務所之訪視評估報告，且以乙○○於調
  查時之陳述，復斟酌乙○○對長姊及母親之思念，且查無相對
  人與乙○○每月2 次，每次2 日之會面交往，有何不利於乙○
  ○之情事而為裁定一節，有上開報告、訊問筆錄等在卷可稽（
  見原法院監字卷第31頁至第40頁、第81頁至第84頁、原法院抗
  字卷第14頁）。足認原法院已充分審酌乙○○之利益，取捨證
  據及認定事實後，說明其酌定會面交往方式及期間之理由。嗣
  抗告人再爭執原法院全未審酌乙○○假日需補習、學拳之時間
  ，所定會面交往方式及期間不當，以該裁定不符民法第1055條
  第3 項之規範意旨，而提起再抗告，乃係指摘該裁定取捨證據
  及認定事實錯誤，則揆諸上開說明，原裁定並無適用法規顯有
  錯誤情事。至再抗告意旨又指原法院有違民法第1055條第3 項
  之規範意旨，所涉及之法律見解顯然違背法律規定，且抗告理
  由具有原則上之重要性等語，無非就原裁定取捨證據，認定事
  實之職權行使再次指摘其為不當，且所指原法院代行法律審法
  院認定其再抗告內容是否符合涉及之法律見解具有原則上之重
  要性，乃不符最高法院92年度台上字第320 號判決及93年度台
  抗字第843 號裁定意旨等語，更是曲解上開判決及裁定之內容
  ，全然誤解法律規範意旨。另本件所涉及之法律見解明確，非
  屬原則上具有重要性且意義重大，而有闡釋之必要。抗告意旨
  指摘原裁定不當，求予廢棄，為無理由，應予駁回。
四據上論結，本件抗告為無理由，依非訟事件法第46條、民事訴
  訟法第495 條之1 第1 項、第449 條第1 項、第95條、第78條
  ，裁定如主文。
中    華    民    國    97    年    5     月    29    日
                            民事第四庭
                                審判長法官  蔡文貴
                                法      官  黃科瑜
                                法      官  謝靜雯
以上正本證明與原本無異。
本件不得再抗告。
中    華    民    國    97    年    5     月    29    日
                                書  記  官  唐奇燕


司法院資訊處製作；財團法人民間司法改革基金會備份。
